---
title: "practica2"
author: "Paula Jordi"
date: "30/12/2020"
output: html_document
---

```{r setup, include=FALSE}
knitr::opts_chunk$set(echo = TRUE)
```

obtenint les dades del repositori 
https://www.kaggle.com/lantanacamara/hong-kong-horse-racing
on tenim dos fitxers amb dades de curses de caballs

anem a crear els dataset inicialment per sepatar a l'hora de lleguir-los

```{r}
horse.data <- read.csv("race-result-horse.csv")
race.data <- read.csv("race-result-race.csv")
```

Unifiquem els dos datasets en un a partir de la variable que és comú als dos fitxers i que fa referencia al identificador de la carrera. "race_id"
```{r}
dataset <- merge(horse.data, race.data, by = "race_id")
attach(dataset) # per poder fer referencia directament a les variables
```

mirem com queda ara el dataset
```{r message= FALSE, warning=FALSE}
dim(dataset)
summary(dataset)
str(dataset)
```
tenim com podem veure 30 variables amb 30189 observacions


mirem ara de netejar les dades, primer mirant que hi ha en cada una
```{r message= FALSE, warning=FALSE}
head(dataset,5)
```

podem veure que el darrer camp no ens aporta res, ja que son comentaris i els podem eliminar 


```{r message= FALSE, warning=FALSE}
dataset <- dataset[ ,1:29]
```

mirem ara quins valors s'han de netejar per falta de dades.
```{r echo=TRUE, message=FALSE, warning=FALSE}
summary(dataset=="")
summary(dataset=="-1")
colSums(is.na(dataset))
```

mirarem també els valors extrems.
